【裁判字號】    95,簡上,129
【裁判日期】    951004
【裁判案由】    毀棄損壞等
【裁判全文】
臺灣屏東地方法院刑事判決  95年度簡上字第129號
上  訴  人  甲○○
即  被  告
上列上訴人因毀損等案件，不服本院95年簡字第810 號中華民國
95年6 月30日刑事簡易判決（95年度偵字第437 號）提起上訴，
本院判決如下：
    主  文
原判決撤銷。
甲○○共同傷害人之身體，處拘役肆拾日，如易科罰金，以銀元
佰元即新台幣玖佰元折算壹日。又共同損壞他人之汽車擋風玻
璃，足以生損害於他人，處拘役肆拾日，如易科罰金，以銀元
佰元即新台幣玖佰元折算壹日。應執行拘役陸拾日，如易科罰金
，以銀元佰元即新台幣玖佰元折算壹日。
    事  實
一、甲○○所有之車牌號碼ZH─2639號自小客車，於民國94年7
    月27日13時20分許，遭邱建華（另案經本院判處有期徒刑6
    月）與姓名、年籍不詳綽號「蜆仔忠」之成年男子，在屏東
    縣潮州鎮○○路86號甲○○開設之「阿羅哈海產店」前竊走
    ，並由「蜆仔忠」於當日18時許，開至高雄縣大寮鄉○○路
    856巷28-1號乙○○開設之「忠澤汽車修護廠」，以新台幣
    （下同）3 萬元賣與乙○○（另經檢察官為緩起訴處分）。
    嗣甲○○由邱建華口中得知上情後，遂於同日23時30分許，
    邀同姓名、年籍不詳綽號「阿進」之成年男性友人前往上開
    「忠澤汽車修護廠」欲尋回該車，適乙○○駕駛該車欲往他
    處停放，甲○○憤怒之餘，竟與「阿進」共同基於傷害及毀
    損之犯意聯絡，隨手拔取路旁之旗桿毆打乙○○，致乙○○
    受有頭部外傷、頭皮裂傷（4x1、5x1 公分）、左肩挫傷（
    3x1公分）、左前臂挫傷（5x1公分）及右上臂挫傷（3x2公
    分）之傷害。並持上開旗桿擊毀乙○○所有之車牌號碼YI-
    4193號自小客車前後擋風玻璃，足以生損害於乙○○。
二、案經乙○○訴由屏東縣警察局潮州分局報告台灣屏東地方法
    院檢察署檢察官聲請簡易處刑判決。
    理  由
一、上開事實，業據被告甲○○於本院審理中坦承不諱，核與證
    陳即告訴人乙○○及證人黃雅玲於偵查中所證述之情節無違
    ，並有載明乙○○受有上述傷害之驗傷診斷書1 紙及乙○○
    所有上開汽車遭毀損之照片2 張在卷可稽，足見被告之自白
    核與事實相符，應堪採信，被告犯行應可認定。
二、論罪科刑：
（一）按行為後法律有變更者，適用行為時之法律。但行為後之
      法律有利於行為人者，適用最有利於行為人之法律，刑法
      第2條 第1 項定有明文。茲因本件論罪科刑所適用關於刑
      法第28條共犯、第33條第5 款有關罰金之最低刑度、第51
      條第6 款關於定執行刑之方法、第41條易科罰金之折算標
      準等規定，業於94年2 月2 日經總統修正公布，並於95年
      7 月1 日施行，而屬行為後法律有變更，爰比較新舊法如
      下：
  1.關於法定刑為罰金刑部分，修正後刑法第33條第5 款規定「
    罰金：新臺幣一千元以上，以百元計算之」，與修正前刑法
    第33條第5 款規定「罰金：（銀元）一元以上」不同。經比
    較新舊法結果，以舊法較有利於被告，故依刑法第2 條第1
    項前段規定，本案關於法定刑罰金部分，自應適用行為時之
    法律即修正前刑法第33條第5 款規定決定其罰金部分之法定
    刑。
  2.次關於刑法第28條規定，此次修正僅將法文「共同實施犯罪
    」修正為「共同實行犯罪」，對被告而言，並無有利或不利
    之問題。
  3.修正後刑法第41條第1 項修正提高為「以新臺幣1,000 元、
    2,000 元、3,000 元折算一日」，並刪除「因身體、教育、
    職業或家庭之關係，執行顯有困難者」之條件，第2 項增訂
    「前項規定於數罪併罰，其應執行之刑未逾6 月者，亦適用
    之」，而修正前刑法第41條第1 項規定「得以1 元以上3 元
    以下折算1 日（復依修正前罰金罰鍰提高標準條例第2 條規
    定，係就原定數額提高為100 倍折算1 日即銀元100 元以上
    300 元以下折算1 日，換算為新台幣為300 元以上900 元以
    下折算1 日）」，故經比較新舊法結果，認關於易科罰金折
    算標準，以修正前之折算標準對被告較為有利，
  4.修正前刑法第51條第6 款規定「數罪併罰，宣告多數拘役者
    ，比照前款定其刑期。但不得逾四個月。」，修正後刑法第
    51條第6 款則規定「數罪併罰，宣告多數拘役者，比照前款
    定其刑期。但不得逾一百二十日」，經比較新舊法結果，修
    正後刑法並無較有利於被告，依刑法第2 條第1 項前段之規
    定，仍應依修正前刑法第51條第6 款，定其應執行之刑。
  5.綜上，本院經綜合比較結果，認仍應一體適用修正前之刑法
    法律規定，較有利於被告。
（二）核被告，係犯刑法第277 條第1 項之普通傷害罪及第354
      條之毀損罪；其與綽號「阿進」之成年男子就上開犯行有
      犯意聯絡及行為分擔，均為共同正犯。被告所犯上開2 罪
      間，犯意各別，行為互殊，應予分論併罰。又刑罰之量定
      ，固屬法院自由裁量之職權行使，然刑事審判之量刑，在
      於實現刑罰權之分配的正義，故法院對科刑判決之被告量
      刑，應符合罪刑相當原則，使罰當其罪，以契合人民之法
      律感情，此所以刑法第57條明定科刑時應審酌一切情狀，
      尤應注意該條所列各款情形，以為科刑輕重之標準（最高
      法院92年台上字第3268號判決意旨參見）。原審審酌被告
      犯罪之情狀，就傷害部分判處被告有期徒刑3 月，毀損部
      分判處被告有期徒刑2 月，並定應執行有期徒刑4 月，惟
      被告於本院審理時，業已被害人達成和解，並賠償被害人
      13萬元，此有本院95年度附民字第114 號之和解筆錄在卷
      可稽，原審未及審酌被告此犯罪後之態度，被告以原審判
      決過重自屬有理，應將原判決撤銷改判。爰審酌被告於犯
      本案2 罪前未曾受刑之宣告（惟於本案後，先於95年3 月
      28日因贓物案件，經台灣高雄地方法院判處有期徒刑3 月
      ，又於95年6 月5 日因施用毒品案件，經本院判處有期徒
      刑4 月確定，有卷附臺灣屏東地方法院檢察署刑案資料查
      註紀錄表、臺灣高等法院被告前案紀錄表可參，故被告亦
      不符合判決前未曾受刑之宣告之緩刑要件），素行非劣、
      犯罪動機係因汽車遭他人竊取，於尋獲汽車時一時氣憤所
      為、以夥同他人持旗桿毆打並毀損汽車玻璃為犯罪手段、
      犯後坦承犯行，並於本院審理中賠償告訴人，告訴人因而
      表示願原諒被告等一切情狀，分別量處如主文所示之刑並
      定應執行之刑，及諭知易科罰金之折算標準。
據上論斷，應依刑事訴訟法第455條之1第1項、第3項、第369條
第1項前段、第364條、第299條第1項前段，刑法第2條第1項前段
、修正前刑法第28條、第277 條第1 項、第354 條、第51條第6
款、第41條第1 項前段，罰金罰鍰提高標準條例第1 條前段、修
正前罰金罰鍰提高標準條例第2 條，現行法規所定貨幣單位折算
新台幣條例第2 條，判決如主文。
本案經檢察官靳隆坤到庭執行職務。
中    華    民    國    95    年    10      月    4   日
                  刑事第四庭  審判長法  官  莊鎮遠
                                    法  官  劉敏芳
                                    法  官  王炳人
以上正本證明與原本無異。
不得上訴。
中    華    民    國    95    年    10    月    4     日
                                    書記官  薛慧茹
附錄論罪法條:中華民國刑法第277條
（普通傷害罪）
傷害人之身體或健康者，處3 年以下有期徒刑、拘役或1 千元以
下罰金。
犯前項之罪因而致人於死者，處無期徒刑或7 年以上有期徒刑；
致重傷者，處 3 年以上 10 年以下有期徒刑。
中華民國刑法第354條
（毀損器物罪）
毀棄、損壞前二條以外之他人之物或致令不堪用，足以生損害於
公眾或他人者，處2 年以下有期徒刑、拘役或5 百元以下罰金。


司法院資訊處製作；財團法人民間司法改革基金會備份。
